---
title: "Informe"
author: "Sbarcenas"
date: "21 de agosto de 2019"
output:
  html_document:
    df_print: paged
---


## readcsv

Para este primer apartado vamos a realizar la carga de un csv, mediante el codigo:


```{r setup, include= TRUE}
library(knitr)

obesidad=data.frame(read.csv(file="base de datos obesidad.csv",dec =",",header = TRUE, sep = ";"))

kable(obesidad[1:10,],caption = "A knir table")

```


## cbind

Para este apartado vamos a realizar un cbind entre 2 archivos csv, de los cuales sabemos,
que el conjunto de datos esta compuesto por decimales separados por coma(,) o enteros.


```{r cbind1, include= TRUE}


cbind1=data.frame(read.csv(file="cbind1.csv",dec =",",header = TRUE, sep = ";"))

print(cbind1)

```

A continuaci贸n vamos a realizar la carga de otro archivo para realizar el c bind.

```{r cbind2, include= TRUE}


cbind2=data.frame(read.csv(file="cbind2.csv",dec =",",header = TRUE, sep = ";"))

print(cbind2)

```

### Aplicaci贸n de cbind entre los 2 archivos que creamos anteriormente

```{r cbind, include= TRUE}


cbind=cbind(cbind1,cbind2)

print(cbind)

```



## rbind

Para este apartado vamos a realizar un rbind entre 2 archivos csv, de los cuales sabemos,
que el conjunto de datos esta compuesto un registo de datos no decimales, de uso que buscan,
describir personas:


```{r rbind1, include= TRUE}


rbind1=data.frame(read.csv(file="rbind1.csv",dec =",",header = TRUE, sep = ";"))

print(rbind1)

```

A continuaci贸n vamos a realizar la carga de otro archivo para realizar el rbind.

```{r rbind2, include= TRUE}


rbind2=data.frame(read.csv(file="rbind2.csv",dec =",",header = TRUE, sep = ";"))

print(rbind2)

```

### Aplicaci贸n de cbind entre los 2 archivos que creamos anteriormente

```{r rbind, include= TRUE}


rbind=rbind(rbind1,rbind2)

print(rbind)

```
